

# MIGUEL ÁNGEL SÁNCHEZ-MEDINA CAMACHO

INGENIERO INFORMÁTICO

# **ACERCA DE MÍ**

Soy una persona que se esfuerza por trabajar bien, que se adapta fácilmente a diferentes situaciones y que tiene un gran interés por aprender y mejorar. Disfruto colaborando con otras personas en equipos multidisciplinares.

Mi objetivo es encontrar un trabajo que me permita adquirir una buena experiencia profesional y desarrollarme como ingeniero informático.

## **HABILIDADES NO TÉCNICAS**

- Proactivo.
- Trabajo bajo presión.
- Trabajo en equipo.
- Capacidad de adaptación.
- Ganas de aprender.
- Iniciativa.

## **DATOS DE CONTACTO**

Gmail: miguelangelsanchez1812@gmail.com Teléfono: 692 55 89 53

Linkedin: <u>Miguel Ángel Sánchez-Medina</u>
Web: <u>https://miguel-angel-sanchez.github.io/</u>
Dirección: Calle Ferrocarril 1A, Malagón C.Real.

#### **EXPERIENCIA LABORAL**

# **Desarrollador QA**

Orienteed SLU | Feb. 2023 - Actualidad

- Desarrollo y mejora de un sistema en la nube para realizar pruebas de rendimiento y carga en soluciones de comercio electrónico.
- Certificado y experiencia en Amazon Web Services (AWS).

#### **Becario UEM**

Facultad de Medicina CR | Feb. 2022 - Sep. 2022

Becario de la Unidad de Educación Médica de la Facultad de Medicina, ofreciendo apoyo informático en el mantenimiento de la Intranet, Solución de problemas informáticos

# **EDUCACIÓN**

## Escuela Superior de Informática (UCLM) C.Real

Grado en Ingeniería Informática | 2019 - 2023

- Intensificación Tecnologías de la Información.

# IES Estados Del Duque, Malagón, C.Real.

Bachillerato de Ciencias de la Salud | 2017 - 2019

# HABILIDADES TÉCNICAS

- HTML / CSS / JavaScript.
- React / TypeScript
- Java.
- · Python.
- Amazon Web Services.
- MySQL / Oracle SQL.
- Tapestry / Spring.
- C/C#.
- UWP / WPF / Visual Basic.
- Wordpress

#### **IDIOMAS**

- Inglés: Nivel B1 | ISE (I) B1 Trinity College London
- Español nativo

## **DATOS DE INTERÉS**

- Carnet de conducir B
- Capacidad para trabajar de forma remota.